臺灣高等法院高雄分院民事裁定
111年度聲字第85號
聲  請  人  劉琇瑩
上列聲請人因與相對人楊玲間請求損害賠償事件，上訴人對於民
國111年8月19日臺灣橋頭地方法院111年度訴字第483 號第一審
判決提起上訴，並聲請訴訟救助，本院裁定如下：
    主      文
聲請駁回。
    理      由
一、聲請意旨略以：伊對相對人訴請損害賠償事件，不服原審判
    決而提起上訴，本應繳納裁判費，但伊於民國111年1月初因
    疫情失業，適逢第三人余杰政（即伊配偶）自110年年初與
    相對人同居，而取走半數存款，離家期間亦無負擔未成年子
    女照護費用及家用，更將收入交付相對人花用，伊所能支用
    之存款用以維持生活費用及未成年子女教育費後，已無資力
    繳納本件上訴之訴訟費用。伊對相對人之債權，證據齊全，
    必有勝訴之望，爰依法聲請訴訟救助等語。
二、按當事人無資力支出訴訟費用者，依民事訴訟法第107 條規
    定，法院固應依聲請准予救助，惟此項請求救助之事由，依
    同法第109 條第2 項、第284 條之規定，應提出能即時調查
    之證據以釋明之。又所謂無資力支出訴訟費用，係指窘於生
    活，且缺乏經濟信用，並無籌措款項以支出訴訟費用之信用
    技能者而言（最高法院107年度台抗字第870號、43年度台抗
    字第152號裁定意旨參照）。法院調查聲請人是否無資力支
    出訴訟費用，專就聲請人提出之證據為之，如聲請人未提出
    證據，或依其提出之證據，未能信其無資力支出訴訟費用之
    主張為真實，即應將其聲請駁回，並無派員調查之必要。
三、查，聲請人對於原法院111年度訴字第483號第一審判決提起
    上訴，其訴訟標的價額為新臺幣（下同）50萬元，應繳納第
    二審裁判費為8,100元。而聲請人聲請訴訟救助，雖提出110
    年度綜合所得稅各類所得資料清單、全國財產稅總歸戶財產
    查詢清單、勞動部勞工保險投保薪資異動明細（下依序各稱
    A、B、C資料），釋明其無資力繳納訴訟費用。惟稽之A資料
    （見本院卷第15頁），僅得判斷聲請人110年報稅之所得總
    額係25萬2,528元；另B資料（見本院卷第17頁），係記載聲
    請人申報之財產為車輛1台；而C資料（見本院卷第19頁）係
    顯示聲請人勞保投保薪資自110年1月1日調整為2萬4,000元
    ，於110年11月27日退保，是依A、B、C資料所示，難認聲請
    人已釋明窘於生活，且缺乏經濟信用，無籌措款項以支出訴
    訟費用之信用技能之情形。何況，聲請人於111年2月15日第
    一審起訴，於111年7月25日委任律師為訴訟代理人（見原審
    審訴卷第9頁、原審卷第23頁），則以其資產狀態及自111年
    7月25日迄今經濟情況，亦難認其已窘於生活且缺乏經濟信
    用。依上開說明，聲請人為本件訴訟救助之聲請，不應准許
    ，應予駁回，爰裁定如主文。
中　　華　　民　　國　　111 　年　　11　　月　　8 　　日
                          民事第二庭 
　　　　          　　　　　    審判長法  官  黃國川　　
                                      法  官  黃宏欽　　
                                      法  官  何佩陵
以上正本證明與原本無異。
本件不得抗告。
中　　華　　民　　國　　111 　年　　11　　月　　8 　　日
　　　　　　　　　　　　　　　　　　　書記官  陳旻萱